【裁判字號】    99,訴,3297
【裁判日期】    991130
【裁判案由】    毒品危害防制條例
【裁判全文】
臺灣板橋地方法院刑事判決              99年度訴字第3297號
公  訴  人  臺灣板橋地方法院檢察署檢察官
被      告  藍盡衛
上列被告因毒品危害防制條例案件，經檢察官提起公訴（99年度
毒偵字第7787號），被告於準備程序中對被訴之事實為有罪陳述
，本院合議庭裁定由受命法官獨任行簡式審判程序，並判決如下
：
    主  文
藍盡衛施用第一級毒品，累犯，處有期徒刑捌月。
    事  實
一、藍盡衛前於民國91年間，因施用第一級毒品案件，經本院以
    91年度毒聲字第1469號裁定送勒戒處所施以觀察、勒戒後，
    因認有繼續施用毒品傾向，由本院另以91年度毒聲字第2371
    號裁定令入戒治處所施以強制戒治1 年，嗣於92年4 月28日
    停止戒治出所，所餘戒治期間付保護管束，迄92年7 月28日
    戒治期滿未經撤銷停止戒治，視為強制戒治執行完畢，該次
    施用毒品犯行並經台灣板橋地方法院檢察署檢察官以92年度
    戒毒偵字第279 號為不起訴處分確定；(1)又於93年間，因竊
    盜案件，經本院以93年度簡字第811 號判決判處有期徒刑6
    月，嗣經上訴後，由本院以93年度簡上字第166 號判決將原
    判決撤銷，改處有期徒刑10月確定；(2)復於同年間，因施用
    毒品案件，經本院以93年度訴字第1715號判決判處有期徒刑
    7 月確定；(3)再於同年間，因竊盜案件，經臺灣桃園地方法
    院以93年度桃簡字第1676號判決判處有期徒刑6 月確定；(4)
    另於同年間，因違反動產擔保交易法案件，經本院以93年度
    簡字第5809號判決判處有期徒刑5 月確定；(5)又於同年間，
    因犯脫逃案件，經臺灣臺北地方法院以93年度簡字第3024號
    判決判處有期徒刑4 月確定；(6)再於94年間，因偽造文書案
    件，經本院以95年度簡字第1414號判決判處有期徒刑5 月確
    定，上開(2)至(6)所述五案件，後經本院以95年聲字第2324號
    裁定應執行有期徒刑2 年確定，並與上開(1)案件所處之有期
    徒刑10月經接續執行後，於96年6 月11日縮短刑期執行完畢
    ；(7)又於97年間，因施用毒品案件，經本院以97年度訴字第
    830 號判決判處有期徒刑9 月確定；(8)復於同年間，因竊盜
    案件，經本院以97年度簡字第4168號判決判處有期徒刑4 月
    、4 月，並定應執行有期徒刑6 月確定；(9)再於同年間，因
    竊盜案件，經本院以97年度簡字第5459號判決判處有期徒刑
    4 月確定；(10)又於同年間，因施用毒品案件，經本院以97年
    度訴字第4238號判決判處有期徒刑10月確定，上開(7)至(10)所
    述四案件，後經本院以98年聲字第251 號裁定應執行有期徒
    刑2 年2 月確定，於99年3 月24日假釋出監，所餘刑期付保
    護管束，迄99年4 月22日保護管束期滿未經撤銷假釋，未執
    行之刑以已執行完畢論；詎仍未知所戒慎，猶基於施用第一
    級毒品海洛因之犯意，於99年8 月15日晚間9 時許，在臺北
    縣板橋市○○○路巷內某公寓樓梯口，以將海洛因摻水置於
    針筒內注射身體之方式，施用海洛因1 次；嗣經警持檢察官
    強制採驗尿液許可書，於同年月17日晚間7 時10分許，至其
    位於臺北縣板橋市○○路○ 段29巷34號1 樓住處，帶同其前
    往臺北縣政府警察局板橋分局偵查隊採集尿液送檢驗結果呈
    嗎啡陽性反應，始查悉上情。
二、案經臺北縣政府警察局板橋分局移送臺灣板橋地方法院檢察
    署檢察官偵查後起訴。
    理  由
一、認定犯罪事實所憑之證據及理由：
(一)、訊據被告對其在上揭時間、地點施用第一級毒品海洛因之事
    實，於本院審理中自白不諱；而其為警查獲時，同意接受員
    警採尿，經警將所採集被告尿液檢體送驗後，呈嗎啡陽性反
    應乙節，亦有臺北縣政府警察局板橋分局偵辦毒品危害防制
    條例案被移送人姓名及代碼對照表、台灣檢驗科技股份有限
    公司於99年9 月1 日所出具之濫用藥物檢驗報告各1 紙附卷
    足憑（見偵查卷第4 、6 頁），足徵被告前開自白應與事實
    相符，可以採信。
(二)、按觀察、勒戒或強制戒治執行完畢釋放後，5 年內再犯施用
    第一、二級毒品之罪者，檢察官應依法追訴，毒品危害防制
    條例第23條第2 項定有明文；次按修正毒品危害防制條例就
    施用毒品者，僅於「初犯」及「5 年後再犯」二種情形，有
    其追訴條件之限制，即須於初犯經觀察、勒戒或強制戒治釋
    放後，5 年內均無施用毒品之行為，始能認其前所實施之觀
    察、勒戒或強制戒治已足遮斷毒癮，而得於5 年後再犯時，
    再予適用初犯之規定，重行觀察、勒戒等程序；倘5 年內已
    經再犯，被依法追訴處罰，縱其第3 次（或第3 次以上）施
    用毒品之時間在初犯釋放5 年以後，即與「5 年後再犯」之
    情形有別，且因已於「5 年內再犯」，顯見其再犯率甚高，
    原實施觀察、勒戒或強制戒治，已無法收其實效，而無5 年
    戒斷期之存在，自無再經觀察、勒戒及強制戒治之必要，應
    由檢察官逕行起訴，此經最高法院著有95年度台非字第59號
    判決、95年度台非字第65號判決意旨可供參照；查被告於91
    年間，因施用第一級毒品案件，經本院以91年度毒聲字第14
    69號裁定送勒戒處所施以觀察、勒戒後，因認有繼續施用毒
    品傾向，由本院另以91年度毒聲字第2371號裁定令入戒治處
    所施以強制戒治1 年，嗣於92年4 月28日停止戒治出所，所
    餘戒治期間併付保護管束，迄92年7 月28日戒治期滿未經撤
    銷停止戒治，視為強制戒治執行完畢，該次施用毒品犯行並
    經台灣板橋地方法院檢察署檢察官以92年度戒毒偵字第279
    號為不起訴處分確定；又於93年間，因施用毒品案件，經本
    院以93年度訴字第1715號判決判處有期徒刑7 月確定；另於
    97年間，因施用毒品案件，經本院以97年度訴字第830 號判
    決判處有期徒刑9 月確定；再於97年間，因施用毒品案件，
    經本院以97年度訴字第4238號判決判處有期徒刑10月確定等
    情，有臺灣高等法院被告前案紀錄表在卷可憑，是被告於92
    年4 月28日停止戒治出所，所餘戒治期間併付保護管束，迄
    92年7 月28日戒治期滿未經撤銷停止戒治，視為強制戒治執
    行完畢後5 年以內之93年、97年間，既仍因有多次施用毒品
    犯行，由法院判處罪刑確定，依諸前開條例規定及最高法院
    判決意旨，因被告在觀察勒戒、強制戒治執行完畢釋放後5
    年內，業有施用毒品行為，則被告本次於99年8 月15日所為
    之施用毒品行為，即與5 年後再犯之情形有別，無再經觀察
    、勒戒、強制戒治之必要，應由檢察官逕行起訴，附此敘明
    ；綜上，本件事證已明，被告犯行堪以認定。
二、應適用之法律、科刑審酌事由暨沒收物之處理：
(一)、核被告本件所為，係犯毒品危害防制條例第10條第1 項之施
    用第一級毒品罪；其施用第一級毒品海洛因前持有該毒品之
    低度行為，為其後施用之高度行為所吸收，不另論罪；又被
    告有如事實欄所述之前科暨刑之執行情形，有前揭臺灣高等
    法院被告前案紀錄表附卷可憑，是其於有期徒刑執行完畢後
    ，5 年以內，因故意再犯本件有期徒刑以上之罪，為累犯，
    應依刑法第47條第1 項規定，加重其刑。
(二)、爰審酌被告曾因施用毒品犯行受觀察勒戒、強制戒治、刑罰
    執行，復犯本件之罪，甚屬不該，惟犯後坦承犯行，態度良
    好，並兼衡其犯罪之動機、目的、手段等一切情狀，就其本
    件犯行，量處如主文所示之刑，以示儆懲。
據上論斷，應依刑事訴訟法第273 條之1 第1 項、第299 條第1
項前段，毒品危害防制條例第10條第1 項，刑法第11條、第47條
第1 項，判決如主文。
本案經檢察官高智美到庭執行職務。
中    華    民    國    99    年    11    月    30    日
                  刑事第二十庭  法  官  陳明偉
以上正本證明與原本無異。
如不服本判決，應於判決送達後10日內，向本院提出上訴狀。
                                書記官  陳玉心
中    華    民    國    99    年    11    月    30    日
附錄本案論罪科刑法條全文：
毒品危害防制條例第十條
施用第一級毒品者，處六月以上五年以下有期徒刑。
施用第二級毒品者，處三年以下有期徒刑。

司法院資訊處製作；財團法人民間司法改革基金會備份。
